# 企业处置固定资产、无形资产等，按收入准则处理？

提问人：寻求帮助 时间：2020-09-18 13:33:06
新收入准则应用指南提到：“企业处置固定资产、无形资产 等，在确定处置时点以及计量处置损益时，按照本准则的有关规定进行处理” ，不太明白为什么这么说，处置固定资产无形资产不是应该按照固定资产等准则吗，为什么会按照收入准则处理？

回答人：chenyiwei
确定处置时点以及计量处置损益时，应根据新收入准则的规定判断控制权转移的时点，以及计量处置的对价金额，不再执行固定资产、无形资产等原准则中的对应规定；但在会计处理和报表列报方面，仍然是确认资产处置损益，而不是确认收入和成本。